# 求助陈老师！新租赁准则，租赁期间不确定

提问人：倩 920802 时间：2022-01-11 14:51:18
请教陈老师，
我们客户的厂房为经营租赁，从 2017 年开始，合同约定租赁期为 10 年；
2021 年 6 月以来，收到房东的通知有可能没办法继续租下去，存在不确定性；
（ 1 ）在这种情况下，是否还需要确定使用权资产和租赁负债；（ 2 ）如果 21 年确认了，一旦 22 年房东违约，客户无法继续租赁下去，账面的使用权资产和租赁负债如何处理？

回答人：chenyiwei
要考虑提前结束租赁的可能性，以及是否随时可能被结束租赁。一般情况下，如果结束租赁的主动权在出租人，承租人无主动解约权，则承租人仍应按原租约继续确认使用权资产和租赁负债，到实际解约时终止确认使用权资产和租赁负债，差额作为资产处置损益。

提问人：ying0518 时间：2022-01-12 10:00:40
借宝地请教陈版一个问题，融资租赁下的固定资产在原准则下作为受限资产披露，新准则下如何考虑，是否仍需作为受限资产披露？

回答人：chenyiwei
使用权资产也同样是受限资产。如果售后租回中的资产处置不构成销售的，则对应的固定资产徐作为受限资产披露。